【裁判字號】    98,抗,199
【裁判日期】    980910
【裁判案由】    拍賣抵押物
【裁判全文】
臺灣板橋地方法院民事裁定               98年度抗字第199號
抗  告  人  丙○○○
            乙○○
相  對  人  國泰世華商業銀行股份有限公司
法定代理人  甲○○
代  理  人  丁○○
上列抗告人因與相對人間拍賣抵押物事件，對於中華民國98 年7
月16日本院簡易庭所為98年度司拍字第1096號裁定提起抗告，本
院裁定如下：
    主  文
抗告駁回。
抗告程序費用新臺幣壹仟元由抗告人負擔。
    理  由
一、按抵押權人，於債權已屆清償期，而未受清償者，得聲請法
    院拍賣抵押物，就其賣得價金而受清償，民法第873 條定有
    明文。次按聲請拍賣抵押物，原屬非訟事件，祇須其抵押權
    已經依法登記，並登記之清償期已屆滿而未受清償時，法院
    即應為許可拍賣抵押物之裁定；如對於此項法律關係有爭執
    時，亦應由有爭執之人另行提起訴訟，以求解決，不得僅依
    抗告程序聲明其爭執，並據為廢棄拍賣抵押物裁定之理由（
    最高法院70年度臺抗字第197 號裁定意旨、最高法院51年10
    月8 日民刑庭總會決議(三)可資參照）。
二、本件相對人主張抗告人前於民國95年11月24日以原屬其所有
    如原裁定附表所示不動產為向相對人所負債務之擔保，設定
    最高限額新臺幣（下同）4,440,000 元之抵押權，且經依法
    登記，茲抗告人對相對人尚負債3,638,572 元，抗告人乙○
    ○另負欠相對人信用卡帳款336,842 元，已屆清償期而未受
    清償，依兩造貸款契約書第3 章第4 條第1 項第1 款約定，
    抗告人對相對人所負一切債務視為全部到期等情，有相對人
    提出之他項權利證明書、不動產登記簿謄本、抵押權設定契
    約書、貸款契約書、存證信函、支付命令及確定證明書等件
    影本可證，原法院據以准許相對人拍賣抵押物之聲請，即無
    不當。抗告意旨略以：抗告人丙○○○自貸款至收受裁定至
    今仍正常繳納本息，經詢問相對人始知係因抗告人乙○○之
    信用卡款未繳而受牽連，但相對人卻不交付貸款契約書、信
    用卡申請書予抗告人了解，依法提出抗告等語。惟查，聲請
    拍賣抵押物係屬非訟事件，法院僅得為形式上之審查，且法
    院所為准駁之裁定，無確定實體法上法律關係存否之性質，
    於債權及抵押權之存否並無既判力，已如前述，抗告人就上
    開爭執事項，應另行起訴，以求解決，茲乃提起抗告，請求
    廢棄原裁定，不能謂有理由，應予駁回。
三、據上論結，本件抗告為無理由，依非訟事件法第21條第2 項
    、第24條第1 項、第46條，民事訴訟法第495 條之1 第1 項
    、第449 條第1 項、第78條，裁定如主文。
中    華    民    國    98    年    9     月    10    日
                  民事第二庭  審判長法  官  陳麗玲
                                    法  官  吳振富
                                    法  官  張筱琪
以上正本與原本無異。
如不服本裁定，僅得於收受本裁定正本送達後10日內，以適用法
規顯有錯誤為理由，向本院提出再抗告狀（須附繕本1 份及繳納
再抗告裁判費新臺幣1,000 元），經本院許可後始可再抗告。
中    華    民    國    98    年    9     月    10    日
                                    書記官  連思斐


司法院資訊處製作；財團法人民間司法改革基金會備份。
